# IPO 企业首次执行新租赁准则

提问人：gulgdx 时间：2023-02-04 13:45:40
请问陈老师，一客户拟以 2023 年作为IPO申报期的第一年，是否可以将 2023 年 1 月 1 日作为新租赁准则的首次执行日？

回答人：chenyiwei
不可以。执行企业会计准则的企业，新租赁准则首次执行日不能晚于 2021 年 1 月 1 日。